臺灣臺中地方法院刑事裁定
111年度聲字第1802號
聲  請  人  臺灣臺中地方檢察署檢察官
受  刑  人  何枝春



上列聲請人因受刑人數罪併罰有二裁判以上，聲請定其應執行刑
（111年度執聲字第1276號），本院裁定如下：
    主    文
甲○○所犯如附表所示之罪，所處各如附表所示之刑，應執行有期
徒刑壹年拾壹月。
    理    由
一、聲請意旨略以：受刑人甲○○犯數罪，先後經判決確定如附表
    ，應依刑法第53條、第51條第5款規定，定其應執行之刑，
    爰依刑事訴訟法第477條第1項之規定聲請裁定等語。
二、按數罪併罰，有二裁判以上者，依第51條之規定，定其應執
    行之刑；數罪併罰，分別宣告其罪之刑，宣告多數有期徒刑
    者，於各刑中之最長期以上，各刑合併之刑期以下，定其刑
    期。但不得逾30年，刑法第53條、第51條第5款分別定有明
    文。次按定應執行刑，不僅攸關國家刑罰權之行使，於受刑
    人之權益亦有重大影響，除顯無必要或有急迫情形外，法院
    於裁定前，允宜予受刑人以言詞、書面或其他適當方式陳述
    意見之機會，程序保障更加周全（最高法院110年度台抗大
    字第489號裁定意旨參照）。
三、經查，受刑人因如附表所示之罪，經先後判處如附表所示之
    刑，均經分別確定在案，有如附表所示之判決書及臺灣高等
    法院被告前案紀錄表各1份在卷可稽。茲檢察官聲請定其應
    執行之刑，本院審核認聲請為正當。復經本院函請受刑人於
    文到後7日內就本件檢察官聲請定應執行刑陳述意見，該函
    文已合法送達受刑人，惟受刑人未於期限內陳述意見等情，
    此有本院送達證書1份附卷足憑，已給予受刑人陳述意見之
    機會，再參酌受刑人所犯如附表所示各罪之犯罪態樣、時間
    間隔、侵害法益，暨考量各罪合併後之不法內涵、罪責原則
    及合併刑罰所生之效果等情，依限制加重原則，應定其應執
    行之刑。
四、依刑事訴訟法第477條第1項，刑法第53條、第51條第5款，
    裁定如主文。
中　　華　　民　　國　　111 　年　　7 　　月　　29　　日
                  刑事第十一庭  法  官  林依蓉
以上正本證明與原本無異。
如不服本裁定，應於送達後5日內，向本院提出抗告狀。（應附
繕本）
                                書記官  林  俐
中　　華　　民　　國　　111 　年　　7 　　月　　29　　日
附表：
編號  １ ２ ３ 罪名  詐欺 詐欺 詐欺 宣告刑  有期徒刑1年1月（共5罪） 有期徒刑1年 有期徒刑1年2月 犯罪日期  ①107年5月24日至25日 ②107年5月24日 ③107年5月24日 ④107年5月24日 ⑤107年5月24日 107年5月23日 107年5月15日至21日 偵查（自訴）機關 年度案號   臺灣臺中地方檢察署 106年度少連偵字第289號、106年度偵字第26029號、107年度少連偵字第195號、107年度偵字第1417、1435、15242、25730號 臺灣臺中地方檢察署 106年度少連偵字第289號、106年度偵字第26029號、107年度少連偵字第195號、107年度偵字第1417、1435號 臺灣臺中地方檢察署 107年度少連偵字第387號、107年度偵字第29684號、108年度少連偵字第48號、108年度偵字第2529、21372號 最後事實審 法院 臺灣高等法院臺中分院 臺灣高等法院臺中分院 臺灣臺中地方法院  案號 108年度上訴字第348、349、350號 109年度上更一字第192號 110年度金訴字第424號  判決日期 108年7月17日 109年8月5日 111年1月17日 確定判決 法院 臺灣高等法院臺中分院 最高法院 臺灣臺中地方法院  案號 108年度上訴字第348、349、350號 110年度台上字第1425號 110年度金訴字第424號  判決確定日期 108年8月9日 （111年5月2日撤銷緩刑確定） 110年9月2日 111年3月1日 是否為得易科罰金、易服社會勞動之案件  否 否 否 備註  臺灣臺中地方檢察署 109年度執字第13915號 臺灣臺中地方檢察署 110年度執字第11357號（編號2至5經本院111年度聲字第1081號裁定應執行有期徒刑1年6月） 臺灣臺中地方檢察署 111年度執字第3478號（編號2至5經本院111年度聲字第1081號裁定應執行有期徒刑1年6月） 

編號  ４ ５ （以下空白） 罪名  詐欺 詐欺  宣告刑  有期徒刑1年1月（共2罪） 有期徒刑1年  犯罪日期  ①107年5月16日 ②107年5月17日 107年5月23日  偵查（自訴）機關 年度案號   臺灣臺中地方檢察署 107年度少連偵字第387號、107年度偵字第29684號、108年度少連偵字第48號、108年度偵字第2529、21372號 臺灣臺中地方檢察署 107年度少連偵字第387號、107年度偵字第29684號、108年度少連偵字第48號、108年度偵字第2529、21372號  最後事實審 法院 臺灣臺中地方法院 臺灣臺中地方法院   案號 110年度金訴字第424號 110年度金訴字第424號   判決日期 111年1月17日 111年1月17日  確定判決 法院 臺灣臺中地方法院 臺灣臺中地方法院   案號 110年度金訴字第424號 110年度金訴字第424號   判決確定日期 111年3月1日 111年3月1日  是否為得易科罰金、易服社會勞動之案件  否 否  備註  臺灣臺中地方檢察署 111年度執字第3478號（編號2至5經本院111年度聲字第1081號裁定應執行有期徒刑1年6月） 臺灣臺中地方檢察署 111年度執字第3478號（編號2至5經本院111年度聲字第1081號裁定應執行有期徒刑1年6月）